【裁判字號】    97,聲再,84
【裁判日期】    970610
【裁判案由】    聲請再審
【裁判全文】
臺灣高等法院高雄分院刑事裁定          97年度聲再字第84號
聲  請  人
即受判決人  甲○○
上列聲請人因聲請再審案件，對於本院97年度上易字第194 號中
華民國97年4 月30日確定判決（起訴案號：臺灣高雄地方法院檢
察署95年偵字第30947 號），聲請再審，本院裁定如下：
    主  文
再審之聲請駁回。
    理  由
一、聲請意旨略稱：(一)李秀亞、陳建勳部分證言內容影響犯案地
    點之認定；(二)管理員黃耀毅所在位置與監視器畫面有關；(三)
    廖希哲並未看見李秀亞受傷，(四)員警李世文之職務報告及李
    秀亞本人所述衝突發生經過，亦可佐證李秀亞並未受傷；原
    判決對以上證據，均漏未堪酌其實際應有之內容，以致誤認
    聲請人成立傷害罪，爰依刑事訴訟法第421 條、第424 條之
    規定聲請再審等語。
二、按刑事訴訟法第421 條規定，不得上訴於第三審法院之案件
    ，除前條規定外，其經第二審確定之有罪判決，如就足生影
    響於判決之重要證據漏未審酌者，亦得為受判決人之利益，
    聲請再審。必須當事人於第二審法院判決前所提出之證物，
    足以影響、變更判決結果而法院漏未審酌，始與規定相符。
    如第二審判決前所提出之證據，經第二審法院依調查之結果
    ，本於論理法則、經驗法則，取捨證據後，認定事實者，則
    不包括之，必該證據已經提出卻漏未審酌，且該證據確為真
    實，而足以據以認定受判決人應受無罪、或免訴、或輕於原
    審所認定罪名而後可，否則如不足以推翻原確定判決所認之
    罪名，而僅據以爭執原確定判決對證據之取捨，仍不能准許
    再審。
三、查本件聲請人如何下手對李秀亞實行傷害犯行，相關之證人
    即李秀亞、陳建勳、吳德芳、黃耀毅、廖希哲依各人當時所
    親身經歷之情形，業經到庭分別證述，究竟何者為可信及不
    可信；以及如何依高雄市立民生醫院驗傷診斷書，認定李秀
    亞被毆後前額部挫瘀傷腫脹及右眼眶旁腫脹等項，業經原確
    定判決予以調查及審酌，並於判決理由內敘明其採捨之理由
    綦詳，聲請人所稱漏未斟酌重要證據云云，顯無憑據。至於
    聲請人雖聲請傳喚黃耀毅，但黃耀毅已於原審詰問，原判決
    縱未說明不再詢問之理由，亦與漏未審酌之情形有別。聲請
    人執原確定判決已經調查之證據，並據以為聲請再審之原因
    ，核與刑事訴訟法第421 條規定得聲請再審之要件不合，自
    無理由，應予駁回。
四、據上論結，應依刑事訴訟法第434 條第1 項，裁定如主文。
中    華    民    國    97    年    6     月    10    日
                  刑事第五庭    審判長法  官  曾永宗
                                      法  官  任森銓
                                      法  官  王伯文
以上正本證明與原本無異。
不得抗告。
中    華    民    國    97    年    6     月    10    日
                                      書記官  黎  珍


司法院資訊處製作；財團法人民間司法改革基金會備份。
